

## CONTACT



jelassiyassine7@gmail.com

Ariana Borj touil, Résidence Le Golf Bloc K-7 appartement 2-1

https://www.linkedin.com/in/ jelassiyassine/

Portfolio: https://yassineje.github.io

#### **ETUDES**

2014-2016



BTS informatique appliquée à la gestion

Centre de formation professionnel Oméga - TUNIS

2009-2013



**Baccalauréat section Science INFORMATIQUE** 

Lycée secondaire - El Mourouj 1

# **Outils & Logiciels:**



#### LANGUES

ANGLAIS (B2) FRANÇAIS (A1) ARABE (LANGUE MATERNELLE)

### PERMIS DE CONDUIRE B

# **YASSINE JELASSI**

## A propos

Diplômé en tant que technicien supérieur en informatique appliquée à la gestion avec plus de 5 ans d'expérience dans plusieurs directions et domaines telles que (Marketing, Vente, gestion, développement des affaires et l'informatique ... )

# **Expériences professionnelles**

Chef de projet / Gérant (Indépendant)

2021-2023 JYCOM print / TUNISIE



Créateur et gérant d'une unité d'impression et conception graphique spécialisée dans l'art de la sublimation (L'impression sur tous les supports telque textile, bois, plexiglass, céramique ...)

#### **Responsable Dispatch**

2022-2023 Fifth Star ISA LINK / TUNISIE



Entreprise française spécialiser dans le transport VIP des clients Ma tache est la gestion de l'équipe de dispatch et chauffeurs basé en France détails : Planification et suivi des commandes (Transport des clients, Horaires et vols ...)

#### **Directeur Commercial & Marketing**

**2020-2021** Mosaiks / TUNISIE



Sous la responsablilité du directeur générale de la société, j'ai eu la chance de diriger les deux directions commercial et marketing de la société qui à présente le service de vente des sites webs sur mesures avec une solution de référencement naturelle et conception graphique gratuite pour les clients qui sont généralement des professionels d'antiquités.

#### Audit Métier & Veille stratégique

2019-2020 Société générale Aziza / TUNISIE



Au sein du siége sociale de la société sous la direction Audit métier et veille stratégique Contrôler tous les magasins de l'entreprise et maintenir les règles, identifier les anomalies de pratique du métier chez les peronnels et identifer les problèmes du rupture de stock.

#### Superviseur des opérations

2018-2019 JOE's pizza / TUNISIE



Controle et gérance d'une points de vente, Gestion des personnels et l'entretien des relations clients, ainsi que gestion du stocks ( Commandes, Fourniture et équipements)

#### Visiteur Médical

2017 TARGET MEDICA / TUNISIE



Comercialisation des médicaments et suivi de vente que ainisi que la prospection commercial auprès des médecins et pharmacies.

#### Certificats:















Pour plus d'informations : visitez mon profile Linkedin

#### Centre d'intérêts:











Péche à canne Jeux video Politique

Music technologies